臺灣臺中地方法院民事裁定
110年度司繼字第3901號
聲  請  人  陳張阿腰


受  選任人  張連峯  
上列聲請人聲請為被繼承人陳茗瑞選任遺產管理人事件，本院裁
定如下：
    主      文
選任張連峯為被繼承人陳茗瑞之遺產管理人。
准對被繼承人陳茗瑞之大陸地區以外繼承人為承認繼承之公示催
告。
被繼承人陳茗瑞之大陸地區以外繼承人，應自前項公示催告最後
揭示於法院公告處、資訊網路及其他適當處所之日起，壹年內承
認繼承，上述期限屆滿，無繼承人承認繼承時，被繼承人陳茗瑞
之遺產，於清償債權並交付遺贈物後，如有賸餘即歸屬國庫。
聲請程序費用由被繼承人陳茗瑞之遺產負擔。
    理      由
一、按繼承開始時，繼承人之有無不明，而無親屬會議或親屬會
    議未於 1個月內選定遺產管理人者，利害關係人或檢察官得
    聲請法院選任遺產管理人，並由法院依公示催告程序，定6
    個月以上之期限，公告繼承人，命其於期限內承認繼承，民
    法第1177條、第1178條規定甚明。  
二、本件聲請意旨略以：聲請人與被繼承人陳茗瑞（男、民國00
    年00月00日生、身分證統一編號：Z000000000號、生前最後
    住所：臺中市○區○○○街00○0號、於107年10月26日死亡）共
    同繼承門牌號碼臺中市○區○○路000巷00號未辦保存登記建物
    及該建物所座落土地租賃權，並因該建物所座落土地之地主
    於出售該土地時未通知其等而與其他共有人陳金財、陳銘富
    、陳士雋、陳家珍共同擔任原告向鈞院提出確認優先承買權
    之訴訟，經鈞院以101年度訴字第2568號民事判決聲請人與
    被繼承人等勝訴，而地主方面對該判決結果不服提起上訴，
    現由臺灣高等法院臺中分院以107年度重上字第216號審理中
    。然被繼承人於該案件二審繫屬中死亡，且其所有繼承人均
    已拋棄繼承，是否仍有應繼承之人不明，而其親屬會議亦未
    於法定期間內選定遺產管理人。為使被繼承人上揭民事訴訟
    程序得以順利進行，有為被繼承人選任遺產管理人之必要，
    爰依法聲請為被繼承人選任遺產管理人等語，並提出被繼承
    人除戶戶籍謄本、本院101年度訴字第2568號判決及院家事
    法庭函等（均影本)為證。
三、查聲請人主張其與被繼承人同為門牌號碼臺中市○區○○路000
    巷00號建物之共有人，並共同對該建物座落土地之地主提起
    確認優先購買權訴訟，然被繼承人於該案件二審繫屬中死亡
    ，且被繼承人死亡後其所有繼承人均已拋棄繼承，是否仍有
    應繼承之人不明，而其親屬會議未於法定期間內選定遺產管
    理人等事實，此有聲請人提出前揭書證在卷可證，並經本院
    調取本院107年度司繼字第3388號卷宗核閱無訛，堪信為真
    實，從而聲請人聲請選任被繼承人之遺產管理人，揆諸前揭
    法條規定，為有理由，應予准許。經本院函請社團法人台中
    市地政士公會推薦有意願擔任本件遺產管理人之人選，該公
    會已來函推薦由張連峯地政士擔任本件遺產管理人，此有該
    公會111年2月17日111中市地公字第1011101040號函暨所附
    該公會推薦人選基本資料表乙件附卷可稽。茲審酌張連峯地
    政士為執業地政士，非但具有專業知識及能力，且與被繼承
    人所遺遺產間無利害關係，若由其擔任本事件之遺產管理人
    ，定能秉持其專業倫理擔當此具公益性質之職務，並順利達
    成管理保存及清算遺產之任務。執此，本院認為由張連峯地
    政士擔任被繼承人之遺產管理人，應屬妥適，爰選任之。
四、依家事事件法第127條第4項規定，裁定如主文。
中　　華　　民　　國　　111 　年　　4 　　月　　11　  日
                  家事法庭  司法事務官　楊雅筠
以上正本係照原本作成。
如不服本件裁定，得於裁定書送達之翌日起10日內，以書狀敘述
理由，向本庭提起抗告，並應繳納抗告費新台幣1000元。  
中　　華　　民　　國　　111 　年　　4 　　月　　12　  日
                                書記官　張美鶯